【裁判字號】    98,訴,1996
【裁判日期】    980724
【裁判案由】    毒品危害防制條例
【裁判全文】
臺灣板橋地方法院刑事判決           98年度訴字第1996號
公  訴  人  臺灣板橋地方法院檢察署檢察官
被      告  甲○○
上列被告因違反毒品危害防制條例案件經檢察官提起公訴（九十
八年度毒偵字第二八二○號），於審理中為有罪之陳述，本院改
行簡式審判程序，判決如下；
    主  文
甲○○施用第一級毒品，處有期徒刑拾月。
    事  實
一、甲○○前於民國八十七年間因施用毒品案件，經臺灣臺中地
    方法院裁定送觀察、勒戒後，因認有繼續施用毒品傾向，經
    裁定送戒治處所施以強制戒治，八十八年三月十八日停止戒
    治，八十八年九月六日交付保護管束期滿未經撤銷，視為強
    制戒治期滿，並由臺中地方法院檢察署檢察官以八十八年戒
    毒偵字第八六號為不起訴處分確定。又於九十四年間因施用
    毒品案件，經本院九十四年毒聲字第五七九號裁定令入勒戒
    處所觀察、勒戒後，認有繼續施用毒品傾向，復經本院九十
    六年毒聲字第一八八五號裁定令入戒治處所施以強制戒治，
    至九十七年七月二日停止強制戒治出所後，由臺灣板橋地方
    法院檢察署檢察官以九十七年度戒毒偵字第三九一號為不起
    訴處分確定。詎猶不知悔改，明知海洛因、甲基安非他命係
    毒品危害防制條例所列之第一、二級毒品，不得非法持有、
    施用，復基於施用第一、二級毒品之犯意，於九十八年三月
    十四日中午某時，在臺北縣新莊市○○路四九三巷四弄十六
    號五樓之住處，以將海洛因及甲基安非他命混合置於香菸內
    吸食之方式，同時施用海洛因及甲基安非他命一次。嗣於翌
    日（十五）下午九時十五分許，甲○○因係毒品列管人口，
    至新莊派出所經警方採集其尿液檢體送請鑑驗後，結果呈鴉
    片類及甲基安非他命陽性反應，始悉上情。
二、案經臺北縣政府警察局新莊分局移送臺灣板橋地方法院檢察
    署檢察官偵查起訴，本院改行簡式審判程序審理。
    理  由
一、訊據被告甲○○對於在上揭時、地施用海洛因、甲基安非他
    命之犯行均坦承不諱，被告為警查獲後所採之尿液，分別以
    ＥＩＡ酵素免疫分析法初驗、ＧＣ／ＭＳ氣相層析質譜儀法
    確認複驗後均呈鴉片類、甲基安非他命之陽性反應，此有九
    十八年三月二十五日臺灣檢驗科技股份有限公司濫用藥物檢
    驗報告一紙（見偵卷第七頁）在卷可稽。被告曾於九十四年
    間因施用毒品案件，經本院裁定令入勒戒處所觀察、勒戒後
    ，認有繼續施用毒品傾向，復經本院裁定令入戒治處所施以
    強制戒治後，而於九十七年七月二日停止強制戒治出所後，
    並由臺灣板橋地方法院檢察署檢察官以九十七年度戒毒偵字
    第三九一號為不起訴處分確定，被告於強制戒治執行完畢釋
    放後之五年內，再犯
    本件施用毒品罪，於毒品危害防制條例第二十三條第二項有
    關起訴之規定相合，此有臺灣高等法院被告前案紀錄表、臺
    灣高等法院在監在押全國紀錄表附卷可按。其出於自由意志
    之自白與事實相符，事證明確，犯行堪以認定，應依法論科
    。
二、按第一級毒品海洛因及第二級毒品甲基安非他命之施用方式
    ，依施用者之使用習慣而有所不同，並無一定模式可循。依
    法務部調查局以往鑑定之經驗，確曾於毒品證物及吸食工具
    等之檢驗發現二種毒品摻雜之案例，故研判應有施用者將二
    者同置於吸食器內施用之可能（相關文獻有法務部調查局九
    十一年六月二十八日調科壹字第○九一○○四二五一一○號
    函、行政院衛生署管制藥品管理局九十三年九月六日管檢字
    第○九三○○○八一一二號函足資參照）。被告於上揭強制
    戒治執行完畢釋放後，五年內再為本件混合施用海洛因、甲
    基安非他命之犯行，核其所為係犯毒品危害防制條例第十條
    第一項之施用第一級毒品罪、第二項之施用第二級毒品罪。
    其施用前後非法持有海洛因、甲基安非他命之行為，為施用
    毒品之當然手段，應為施用毒品之行為所吸收，均不另論罪
    。被告以一施用行為同時觸犯施用第一級毒品罪、施用第二
    級毒品罪，為想像競合犯，依刑法第五十五條之規定，應從
    一重之施用第一級毒品罪論處。起訴書認被告係分別施用第
    一級、第二級毒品，為數罪，請求分論併罰云云，惟被告於
    本院審理中供稱伊係將上開二種毒品混摻於香菸內而一同施
    用之，衡之被告為警查獲時經採集其尿液檢驗結果，確呈鴉
    片類及甲基安非他命陽性反應，其所稱同時施用海洛因及甲
    基安非他命，非必屬無稽而無可能，基於有疑唯利被告原則
    ，本件自應認定被告係同時施用海洛因及甲基安非他命，併
    予敘明。爰審酌被告屢次施用毒品而不思悔改，意志力薄弱
    ，其施用毒品經強制戒治後，仍無法斷絕施用毒品惡習，若
    非將其處以較長之刑期，與社會上毒品來源隔離，使其能深
    自反省，斷絕與毒品之接觸，不足以改正施用毒品惡習，並
    懲所犯及被告犯罪後對於施用毒品之犯行，已經坦承，態度
    良好等一切情狀，量處如主文所示之刑，以資懲儆。
據上論斷，應依刑事訴訟法第二百七十三條之一第一項、第二百
九十九條第一項前段，毒品危害防制條例第十條第一項、第二項
，刑法第十一條前段、第五十五條，判決如主文。
中    華    民    國    98    年    7     月    24    日
                  臺灣板橋地方法院刑事第三庭
                            法  官  王綽光
以上正本證明與原本無異。
如不服本判決應於收受送達後十日內向本院提出上訴書狀，並應
敘述上訴理由; 其未敘述上訴理由者，應於上訴期間屆滿後二十
日內向本院補提理由書（均需按他造當事人之人數附繕本，切勿
逕送上級法院）
                            書記官  許清秋
中    華    民    國    98    年    7     月    27    日
附錄本案論罪科刑法條全文：
毒品危害防制條例第10條
施用第一級毒品者，處6月以上5年以下有期徒刑。
施用第二級毒品者，處3年以下有期徒刑。


司法院資訊處製作；財團法人民間司法改革基金會備份。
